臺灣桃園地方法院刑事判決
110年度訴字第958號
公  訴  人  臺灣桃園地方檢察署檢察官 
被      告  莊家興


選任辯護人  王聖傑律師
上列被告因違反毒品危害防制條例案件，經檢察官提起公訴（11
0年度偵字第1663號），本院判決如下：
    主  文
甲○○共同販賣第三級毒品而混合二種以上之毒品未遂罪，處有期
徒刑貳年。緩刑參年，並應於本判決確定日起貳年內，向公庫支
付新臺幣拾萬元。
扣案如附表所示之物均沒收。
    事  實
一、甲○○明知「4-甲基甲基卡西酮」、「甲基-N ,N-二甲基卡西
    酮」各為毒品危害防制條例第2條第2項第3款所規定列管之
    第三級毒品，「硝西泮（耐妥眠）」則為同條例第2條第2項
    第4款所規定列管之第四級毒品，並知悉毒品咖啡包常同時
    混雜毒品危害防制條第2條第2項第3款至第4款所定之毒品成
    分，不得非法販賣，竟與某真實姓名年籍不詳綽號「小黑」
    之成年男子共同基於販賣第三級毒品而混合二種以上之毒品
    以營利之犯意聯絡，先由「小黑」使用門號0000000000號行
    動電話傳送內容為「《青心》滿5千或介紹朋友送精力湯 茶葉
    《兩罐9三罐12五罐19》 精力湯7百3送1 5送2 24H、00000000
    00 0000000000」之兜售毒品訊息予不特定人；嗣因警方於
    民國109年12月13日接獲檢舉指稱有不明人士以前開門號發
    送前揭販毒訊息，員警遂喬裝購毒者，於109年12月13日18
    時至20許間，致電前開門號與「小黑」聯繫購毒事宜，而後
    「小黑」即指示甲○○於同日18時許，先至桃園市○○區○○路0
    號「開南大學」附近草叢，拿取供聯繫販毒事宜所用之銀色
    IPhone手機1支（內含SIM卡，門號不詳）及內含：①第三級
    毒品4-甲基甲基卡西酮及微量第四級毒品硝西泮（耐妥眠）
    等成分、外觀為BV樣式、金/黑色包裝之毒品咖啡包29包、②
    第三級毒品4-甲基甲基卡西酮及微量第四級毒品硝西泮（耐
    妥眠）等成分、外觀為555樣式、墨綠/黑色包裝之毒品咖啡
    包16包、③第三級毒品4-甲基甲基卡西酮及微量第三級毒品
    甲基-N ,N-二甲基卡西酮等成分、外觀為飛天小女警樣式、
    彩/藍色包裝之毒品咖啡包3包、④第三級毒品4-甲基甲基卡
    西酮成分、外觀為CHANEL樣式、黑/灰色包裝之毒品咖啡包1
    包（合計共49包，其中前開①至③所示毒品咖啡包之第三級毒
    品4-甲基甲基卡西酮成分之驗前總純質淨重共約10.85公克
    ，前開④所示毒品咖啡包之第三級毒品4-甲基甲基卡西酮成
    分之驗前純質淨重約0.16公克），復再指示甲○○於同日20時
    10分許，前往桃園市○○區○○路00號前，與喬裝為購毒買家之
    員警進行交易，嗣待甲○○與喬裝員警於前開約定地點碰面後
    ，雙方即約定由甲○○以新臺幣（下同）7,000元之價格，販
    賣11包毒品咖啡包予喬裝員警，待甲○○先交付5包毒品咖啡
    包予喬裝員警並收受喬裝員警所交付之購毒款項現金7,000
    元後，員警即表明身分而當場查獲，其販賣行為因而未遂，
    並經警扣得如附表所示之物，始循線查悉上情。　　
二、案經桃園市政府警察局平鎮分局移送臺灣桃園地方檢察署檢
    察官偵查起訴。
    理  由
壹、證據能力部分：
一、按被告之自白，非出於強暴、脅迫、利誘、詐欺、疲勞訊問
    、違法羈押或其他不正之方法，且與事實相符者，得為證據
    ，刑事訴訟法第156 條第1 項定有明文。本件被告甲○○於
    警詢及偵訊中之自白，並無出於強暴、脅迫、利誘、詐欺、
    疲勞訊問、違法羈押或其他不正之方法，具有任意性且基於
    如後所述之理由，核與事實相符，揆諸前開規定，前開被告
    自白自均應具有證據能力。
二、本判決下述所引用被告以外之人於審判外之書面陳述，檢察
    官、被告及辯護人於本院審理時對於該等證據能力均無爭執
    （見本院卷第86、183頁），且迄於言詞辯論終結前亦未聲
    明異議，本院審酌前開證據資料作成時之情況，尚無違法不
    當及證明力明顯過低之瑕疵，而認為以之作為證據應屬適當
    ，依刑事訴訟法第159 條之5 規定，自有證據能力。
三、另本院下列所引用之非供述證據之證據能力部分，並無證據
    證明係公務員違背法定程序所取得，且經本院於審理期日提
    示予被告辨識而為合法調查，檢察官、被告及辯護人於本院
    審理時亦均未主張排除其等證據能力，迄本案言詞辯論終結
    前復未表示異議，本院審酌前揭文書證據並無顯不可信之情
    況與不得作為證據之情形，依刑事訴訟法第158 條之4 反面
    解釋及第159 條之4 之規定，均認有證據能力。
貳、認定犯罪事實之依據及理由：
一、上開犯罪事實，業據被告於警詢、偵訊及本院審理中均坦承
    不諱，核與證人即警員黃文凱於偵查中，就其與平鎮分局北
    勢派出所所屬之其他警員係因如上開事實欄所述之檢舉內容
    ，進而共同以如上開事實欄所示之分工方式喬裝為購毒者後
    ，再於如上開事實欄所示時間，與被告相約至如上開事實欄
    所述地點商議由被告以如上開事實欄所示之價格，販賣如上
    開事實欄所述之毒品咖啡包等情以職務報告所為之書面證述
    （見偵字卷第69至71頁），情節大致相符，並有現場對話錄
    音譯文1 份、桃園市政府警察局平鎮分局扣押筆錄及扣押物
    品目錄表各1 份、簡訊及通話記錄翻拍照片各1張及現場照
    片14張在卷可稽（見偵字卷第73至101頁）；復有銀色IPhon
    e1支扣案可憑。
二、至扣案疑似毒品之咖啡包49包、經送具有鑑定毒品成分能力
    之內政部警政署刑事警察局以氣相層析質譜分析法及核磁共
    振分析法為檢驗之鑑定結果：①外觀經檢視為金/黑色包裝（
    即BV樣式包裝）之咖啡包29包經檢出含第三級毒品4-甲基甲
    基卡西酮及微量第四級毒品硝西泮（耐妥眠）等成分（驗前
    總淨重約227.41公克，其中第三級毒品4-甲基甲基卡西酮之
    驗前總純質淨重約9.09公克）、②外觀經檢視為墨綠/黑色包
    裝（即555樣式包裝）之咖啡包16包經檢出含第三級毒品4-
    甲基甲基卡西酮及微量第四級毒品硝西泮（耐妥眠）等成分
    （驗前總淨重約80.68公克，其中第三級毒品4-甲基甲基卡
    西酮驗前總純質淨重約0.8公克）、③外觀經檢視為彩/藍色
    包裝（即飛天小女警樣式）之咖啡包3包經檢出含第三級毒
    品4-甲基甲基卡西酮及微量第三級毒品甲基-N ,N-二甲基卡
    西酮等成分（驗前總淨重約13.73公克，其中第三級毒品4-
    甲基甲基卡西酮驗前總純質淨重約0.96公克）、④外觀經檢
    視為黑/灰色包裝（即CHANEL樣式）之咖啡包1包經檢出含第
    三級毒品4-甲基甲基卡西酮成分（驗前淨重5.58公克，驗前
    純質淨重約0.16公克），有內政部警政署刑事警察局110年5
    月4日刑鑑字第1098041167號鑑定書1份附卷可佐（見偵字卷
    第151頁及其反面），足證扣案如前揭①②所述之咖啡包45包
    係屬毒品危害防制條例第2 條第2 項第3 款及第4款所規定
    之第三級毒品4-甲基甲基卡西酮及第四級毒品硝西泮，扣案
    如前揭③所述之咖啡包3包係屬毒品危害防制條例第2 條第2 
    項第3 款所規定之第三級毒品4-甲基甲基卡西酮及甲基-N ,
    N-二甲基卡西酮，扣案如前揭④所述之咖啡包1包係屬毒品危
    害防制條例第2 條第2 項第3 款所規定之第三級毒品4-甲基
    甲基卡西酮，均甚明確。是依上開證人之書面證述、卷附之
    各項文書及證物等補強證據，已足資擔保被告上開自白具有
    相當程度之真實性，而得確信被告前揭自白之犯罪事實確屬
    真實。
三、按毒品咖啡包，本無一定之公定價格，是其各次買賣之價格
    ，當亦各有差異，而或隨供需雙方之資力、關係之深淺、需
    求之數量、程度、毒品之成色、貨源之充裕與否、販賣者對
    於資金之需求程度，以及政府查緝之態度，進而為各種不同
    之風險評估，而為機動性之調整，是其價格標準，自非一成
    不變，且販賣者從各種「價差」或「量差」或「純度」謀取
    利潤方式，亦有差異，然其所圖利益之非法販賣行為目的，
    則屬相同，並無二致，且一般民眾普遍認知毒品非法交易，
    向為政府查禁森嚴且重罰不寬貸，衡諸常情，倘非有利可圖
    ，絕無平白甘冒被重罰風險之理。查被告於本院審理中明確
    供稱其係為賺錢方為本案販毒行為等語明確（見本院卷第18
    6頁），是被告主觀上具販賣上開毒品以營利之意圖，亦堪
    認無誤。
四、綜上所述，本件事證明確，被告販賣內混有前開毒品之毒品
    咖啡包惟未完成之犯行，事證明確，洵堪認定，應予依法論
    科。
參、論罪科刑：
一、按毒品危害防制條例於109年1月15日修正增定第9條第3項規
    定「犯前5條之罪而混合二種以上之毒品者，適用其中最高
    級別毒品之法定刑，並加重其刑至2分之1」，並於同年7月1
    5日施行。該新增規定，將混合毒品行為依最高級別毒品之
    法定刑加重處罰，主要係以目前毒品查緝實務，施用混合毒
    品之型態日益繁多，且因混合毒品之成分複雜，施用後所造
    成之危險性及致死率均高於施用單一種類者，為加強遏止混
    合毒品之擴散，故予加重其刑。顯然立法者認為在行為人混
    合多種毒品而成新興毒品之情形時，由於產生之新興毒品效
    用更強或更便於施用（如以錠劑或咖啡包等），施用者往往
    在無知情況下濫行使用，更易造成毒品之擴散，並增加使用
    者之危險性，故應針對此等混合型態之新興毒品製造、運輸
    、販賣等行為加重刑責，以遏止混合型新興毒品之氾濫（最
    高法院110年度台上字第521、4126號判決意旨參照）。又由
    該新增規定於立法理由中已敘明：「本條第3項所稱之混合
    ，係指將二種以上之毒品摻雜調合，無從區分而言（如置於
    同一包裝）。依目前毒品查緝實務，施用混合毒品之型態日
    益繁多，且因混合毒品之成分複雜，施用後所造成之危險性
    及致死率均高於施用單一種類者，為加強遏止混合毒品之擴
    散，爰增訂第3項，…另本項係屬分則之加重，為另一獨立之
    犯罪型態，如其混合二種以上毒品屬不同級別，應依最高級
    別毒品所定之法定刑，並加重其刑至2分之1，例如販賣混合
    第三級及第四級毒品者，依販賣第三級毒品之法定刑處斷，
    並加重其刑至2分之1；如屬同一級別者，因無從比較高低級
    別，則依各該級別毒品所定之法定刑，加重其刑至2分之1」
    等語，可知立法者係將犯毒品危害防制條例第4條至第8條之
    罪而有混合二種以上毒品之情形，予以結合成另一獨立犯罪
    類型，以與單一種類毒品之犯罪類型區別，並予以加重其刑
    ，屬「刑法分則之加重」。被告販賣之毒品咖啡包，分別含
    有混合第三級毒品4-甲基甲基卡西酮及第四級毒品硝西泮（
    耐妥眠）成分或混合第三級毒品4-甲基甲基卡西酮及甲基-N
     ,N-二甲基卡西酮成分，各係混合二種以上不同級別之毒品
    ，依毒品危害防制條例第9條第3項規定，應依最高級別毒品
    即販賣第三級毒品之法定刑加重其刑。
二、次按，刑事偵查技術上所謂之「釣魚」，係指對於原已犯罪
    或具有犯罪故意之人，以設計引誘之方式，迎合其要求，使
    其暴露犯罪事證，再加以逮捕或偵辦者而言。此乃純屬偵查
    犯罪技巧之範疇，並未違反憲法對於基本人權之保障，且於
    公共利益之維護有其必要性。警方為求破案，授意執勤員警
    佯裝購毒而與毒販聯繫，經毒販允諾，依約攜帶毒品交付予
    佯裝購毒之人，旋為埋伏員警當場查獲者，於此誘捕偵查案
    件，販毒者雖有販毒之故意，且依約攜帶毒品前往交付，並
    已著手實施販毒之行為，然因係受警員引誘偽稱欲購買毒品
    ，警員原無買受毒品之意思，其虛與買賣毒品，意在辦案，
    以求人贓俱獲，伺機逮捕，實際上不能真正完成買賣毒品之
    行為，而應僅論以販賣毒品未遂罪（最高法院85年度第4次
    刑庭會議決議參照）。查本案係「小黑」以簡訊向不特定人
    兜售毒品咖啡包，後經警方依簡訊內容致電方與「小黑」及
    依「小黑」指示之被告聯繫毒品交易事宜，則「小黑」與被
    告本即均有販賣混合二種以上第三級毒品之犯意，警方僅係
    以引誘之方式使被告暴露犯罪事證，乃機會提供型之合法誘
    捕行為，與犯意誘發型之陷害教唆有別。又被告已著手實施
    販賣第三級毒品而混合二種以上毒品之行為，惟因員警並無
    購買毒品之真意，故事實上不能完成犯行，因此被告前開行
    為，僅應論以販賣未遂罪。
三、是核被告所為，係犯毒品危害防制條例第9條第3項、第4條
    第6項、第3項之販賣第三級毒品而混合二種以上毒品未遂罪
    。被告因販賣第三級毒品而混合二種以上毒品，從而持有第
    三級毒品純質淨重達5公克以上之低度行為（於本案係持有
    第三級毒品純質淨重合計達約11.01公克），為其販賣第三
    級毒品之高度行為所吸收，不另論罪。又依毒品危害防制條
    例第9條之修法意旨「本項係屬分則之加重，為另一獨立之
    犯罪型態，如其混合二種以上毒品屬不同級別，應依最高級
    別毒品所定之法定刑，並加重其刑至二分之一，例如販賣混
    合第三級及第四級毒品者，依販賣第三級毒品之法定刑處斷
    ，並加重其刑至二分之一」，被告所為應依本案最高級別毒
    品即第三級毒品所定之法定刑論處，不另構成毒品危害防制
    條例第9條第3項、第4條第6項、第4項販賣第四級毒品而混
    合二種以上之毒品未遂罪，附此敘明。
四、被告與「小黑」就上開犯行間，具有犯意聯絡及行為分擔，
    應依刑法第28條規定，論以共同正犯。　　
五、刑之加重、減輕事由：
  ㈠被告所為販賣第三級毒品而混合二種以上毒品未遂罪，應依
    毒品危害防制條例第9 條第3 項規定加重其刑。
　㈡被告已著手於販賣毒品犯行之實行而不遂，為未遂犯，爰依
    刑法第25條第2 項規定，按既遂犯之刑減輕之。　
　㈢按犯毒品危害防制條例第4條至第8條之罪於偵查及歷次審判
    中均自白者，減輕其刑，毒品危害防制條例第17條第2項定
    有明文。被告於偵查及本院審理中就上開犯罪事實均坦承不
    諱，應依毒品危害防制條例第17條第2項規定減輕其刑。
　㈣被告所犯販賣第三級毒品而混合二種以上毒品未遂犯行，有
    前揭刑之加重及減輕事由，爰依法先加而後遞減之。
　㈤至被告於本院審理中雖稱：其於本案犯後有向警供出毒品上
    游等語；然警方並未因被告之供述而循線查獲毒品上游，有
    桃園市政府警察局平鎮分局111年2月14日平警分刑字第1110
    004784號函及該函所附之職務報告各1份在卷可參（見本院
    卷第169至171頁）。是被告自無毒品危害防治條例第17條第
    1項因供出毒品來源查獲其他正犯或共犯之減輕或免刑規定
    之適用，併予敘明。
六、爰審酌被告正值青年，身體健全，不思努力進取獲取所需，
    為圖一己之私利，明知毒品具有成癮性、濫用性，對社會深
    具危害，仍欲販賣混有第三、四級毒品之毒品咖啡包牟利，
    其所為將造成毒品流通且助長泛濫，危害社會治安，實有不
    該，幸本案因員警即時查獲而未遂，方未成實害，並念其犯
    後始終坦承犯行，態度良好，已見悔意，復兼衡其犯罪動機
    、目的、手段、素行、欲販賣毒品之數量及上開毒品實際所
    含之總純質淨重尚微，暨其於警詢及本院審理中自陳高職畢
    業之智識程度、家庭經濟狀況勉持、案發當時係因其子甫出
    生而急於賺錢等一切情狀，量處如主文所示之刑，以資懲儆
    。　　
七、被告未曾因故意犯罪受有期徒刑以上刑之宣告，有其臺灣高
    等法院被告前案紀錄表在卷可參。其因一時失慮，致罹刑章
    ，惟衡被告犯後態度良好。又被告經此偵、審程序，當已知
    所警惕，信無再犯之虞，本院認若輔以適當之緩刑條件及負
    擔，俾使被告從中獲取深切之教訓，是其所宣告之刑均以暫
    不執行為適當，爰依刑法第74條第1 項第1 款之規定，宣告
    緩刑3 年，並依同條第2 項第4 款規定，命被告應於判決確
    定之日起2年內，向公庫支付10萬元。若被告不履行前揭條
    件且情節重大足認原宣告之緩刑難收預期效果，而有執行刑
    罰之必要者，則依刑法第75條之1 第1 項第4 款規定，得撤
    銷其緩刑宣告，耑此敘明。
肆、沒收部分：　　　
一、扣案如附表編號1至4所示之毒品咖啡包共49包，分別各經檢
    出第三級、第四級毒品成分，業如前述，均為違禁物，均應
    依刑法第38條第1項之規定，不問屬於犯罪行為人與否，予
    以宣告沒收。至鑑驗用罄之毒品，已不存在，自無庸宣告沒
    收。
二、扣案如附表編號5所示之行動電話1支（含SIM卡），係被告
    持以供作聯繫本案販毒行為所用之物，業據被告於本院審理
    中供承在卷（見本院卷第185頁），該物自屬供本案販賣第
    三級毒品未遂犯行所用之物，應依毒品危害防制條例第19條
    第1項規定，不問屬於犯罪行為人與否，予以諭知沒收。
三、至本案其餘扣案物品，既與被告本案犯行無關，亦非屬違禁
    物，自均不予宣告沒收，附此敘明。
據上論斷，應依刑事訴訟法第299 條第1 項前段，毒品危害防制
條例第4 條第3 項、第6 項、第9條第3項、第17條第2 項、第19
條第1 項，刑法第11條、第25條第2 項、第28條、第74條第1 項
第1款、第2 項第4 款、第38條第1項，判決如主文。
本案經檢察官乙○○偵查起訴，由檢察官林佳勳到庭執行職務。
中　　華　　民　　國　　111 　年　　3 　　月　　25　　日
           刑事第十庭   審判長兼受命法　官　林大鈞
　　　　　　　　　                  法  官　徐漢堂　　　
                  　　　　　        法  官  陳愷璘
以上正本證明與原本無異。
如不服本判決應於收受判決後20日內向本院提出上訴書狀，並應
敘述具體理由。其未敘述上訴理由者，應於上訴期間屆滿後20日
內向本院補提理由書(均須按他造當事人之人數附繕本)「切勿逕
送上級法院」。 
 　　　　　　　　　　　　　　       書記官　陳淑瓊
　　　　　　　　　　　　　　　
中　　華　　民　　國　　111 　年　　3 　　月　　28　　日

附錄論罪科刑法條：
毒品危害防制條例第4條
製造、運輸、販賣第一級毒品者，處死刑或無期徒刑；處無期徒
刑者，得併科新臺幣3千萬元以下罰金。
製造、運輸、販賣第二級毒品者，處無期徒刑或10年以上有期徒
刑，得併科新臺幣1千5百萬元以下罰金。
製造、運輸、販賣第三級毒品者，處7年以上有期徒刑，得併科
新臺幣1千萬元以下罰金。
製造、運輸、販賣第四級毒品者，處5年以上12年以下有期徒刑
，得併科新臺幣5百萬元以下罰金。
製造、運輸、販賣專供製造或施用毒品之器具者，處1年以上7年
以下有期徒刑，得併科新臺幣1百50萬元以下罰金。
前五項之未遂犯罰之。
毒品危害防制條例第9條
成年人對未成年人販賣毒品或犯前三條之罪者，依各該條項規定
加重其刑至二分之一。
明知為懷胎婦女而對之販賣毒品或犯前三條之罪者，亦同。
犯前五條之罪而混合二種以上之毒品者，適用其中最高級別毒品
之法定刑，並加重其刑至二分之一。
毒品危害防制條例第17條
犯第4條至第8條、第10條或第11條之罪，供出毒品來源，因而查
獲其他正犯或共犯者，減輕或免除其刑。
犯第4條至第8條之罪於偵查及歷次審判中均自白者，減輕其刑。
被告因供自己施用而犯第4條之運輸毒品罪，且情節輕微者，得
減輕其刑。
毒品危害防制條例第19條
犯第4條至第9條、第12條、第13條或第14條第1項、第2項之罪者
，其供犯罪所用之物，不問屬於犯罪行為人與否，均沒收之。
犯第4條之罪所使用之水、陸、空交通工具，沒收之。
犯第4條至第9條、第12條、第13條或第14條第1項、第2項之罪，
有事實足以證明行為人所得支配之前二項規定以外之財物或財產
上利益，係取自其他違法行為所得者，沒收之。

附表：
編號                扣押物品名稱 1 外觀為BV樣式、金/黑色包裝而內含第三級毒品4-甲基甲基卡西酮及微量第四級毒品硝西泮（耐妥眠）等成分之毒品咖啡包29包（驗前總淨重約227.41公克，其中第三級毒品4-甲基甲基卡西酮驗前總純質淨重約9.09公克） 2 外觀為555樣式、墨綠/黑色包裝而內含第三級毒品4-甲基甲基卡西酮及微量第四級毒品硝西泮（耐妥眠）等成分之毒品咖啡包16包（驗前總淨重約80.68公克，其中第三級毒品4-甲基甲基卡西酮驗前總純質淨重約0.8公克） 3 外觀為飛天小女警樣式、彩/藍色包裝而內含第三級毒品4-甲基甲基卡西酮及微量第三級毒品甲基-N ,N-二甲基卡西酮等成分之毒品咖啡包3包（驗前總淨重約13.73公克，其中第三級毒品4-甲基甲基卡西酮驗前總純質淨重約0.96公克） 4 外觀為CHANEL樣式、黑/灰色包裝而內含第三級毒品4-甲基甲基卡西酮成分之毒品咖啡包1包（驗前淨重5.58公克，驗前總純質淨重約0.16公克）　 5 銀色IPhone1支（含SIM卡）